# 请教陈版，大股东增资未实缴的合并处理

提问人：一只审计狗 时间：2020-06-11 16:19:00
A公司与B公司分别持有C公司51%及49%股权，后达成协议，A公司对C公司增资入股 1 亿元，取得C公司90%的股权。协议于 2019 年 8 月签订，并约定A公司在半年内将增资入股款打给C公司。C公司于 2019 年 9 月进行了工商变更。请教陈版，在 2019 年末A公司编制合并报表时，是否需要编制涉及到购买少数股东权益的调整分录？A公司应以90%的控股权还是51%对C公司进行合并呢？

回答人：chenyiwei
这个问题就是在认缴比例和实缴比例不一致情况下，应以哪个比例为准计算本企业在被投资公司的权益、损益中所占份额的问题。
在股东尚未实缴出资到位期间，认缴比例不同于实缴比例时，应以何种比例为准享有或承担被投资公司的权益和损益份额。对此问题，一般掌握的原则是：
1 、子公司股东权益中由股东资本性投入形成的部分（实收资本、资本公积）按实缴比例确认应归属少数股东的份额；
2 、子公司股东权益中由净利润、其他综合收益等经营性积累形成的部分（盈余公积、专项储备、一般风险准备、未分配利润等），如果公司章程或股东协议有明确约定的，按约定的方式和比例确定归属少数股东的份额；没有约定或约定不明确的，按实缴比例确定应归属少数股东的份额，或者基于谨慎原则，考虑少数股东后续实缴出资的意愿和能力，对累计亏损按较高比例确定母公司应承担的份额，对累计盈利按较低比例确定母公司应享有的份额。